【裁判字號】    95,易,1086
【裁判日期】    950731
【裁判案由】    恐嚇取財等
【裁判全文】
臺灣板橋地方法院刑事判決              95年度易字第1086號
公  訴  人  臺灣板橋地方法院檢察署檢察官
被      告  乙○○
                    （現另案於臺灣臺北監獄臺北分監執行）
上列被告因恐嚇取財等案件，經檢察官提起公訴（95年度偵字第
11020 號），被告於準備程序認罪，本院以簡式審判程序判決如
下：
    主  文
乙○○共同攜帶兇器竊盜，處有期徒刑捌月；又共同意圖為自己
不法之所有，以詐術使人將本人之物交付，處有期徒刑肆月。應
執行有期徒刑拾月。
    事  實
一、乙○○與林德勝（由檢察官另行偵辦）二人於民國95年1 月
    17日上午，臨時起意基於意圖為自己不法所有之犯意聯絡，
    共乘機車外出尋覓行竊目標，其後於同日中午12時許，行經
    臺北縣泰山鄉○○街時，見登記翁藝嘉所有由甲○○（起訴
    書誤載為「翁國助」）駕用之車號9103-MQ 號自用小客車停
    放該處，車內有絲襪、褲襪、托鞋等貨物共15箱（價值新臺
    幣10萬元）及汽車音響1 組（價值新臺幣6 千元）等財物，
    即趁無人注意之際，由乙○○把風，林德勝持客觀上對人具
    危險性可供兇器使用之鐵剪1 支（未扣案）破壞車門（此所
    涉毀損罪嫌，未據告訴），侵入車內，以車內車主所留備用
    之汽車鑰匙（起訴書誤載為「自備鑰匙」）啟動竊取該車輛
    及車內上開財物駛離，得手後將上開車輛駛至臺北縣新莊市
    ○○路林德勝住處暫時停放。詎其二人並無將所竊上開車輛
    返還車主之意，見該車內留有甲○○名片，竟又另行起意詐
    騙車主匯款贖車，再夥同林德勝之女友劉佩珊、友人綽號「
    阿文」姓名年籍不詳之成年男子，由劉佩珊提供「楊俊男」
    名義之樹林郵局帳號0000000-0000000 號帳戶，「阿文」於
    同日下午4 時30分許，在臺北縣新莊市○○路，以公用電話
    撥打甲○○使用之0000000000號行動電話，向甲○○佯稱須
    匯款新臺幣（下同）5 萬元，始能取回上開車輛等語，經甲
    ○○討價後協議以5 千元匯款贖車，使甲○○信以為真，陷
    於錯誤，如數匯款至上開楊俊男郵局帳戶，同日其等旋即提
    領朋分花用，再駕駛上開竊得汽車至臺北縣三重市重新橋下
    跳蚤市場停放，將車內之上開絲襪、褲襪、托鞋等貨物及汽
    車音響變賣一空，得款朋分花用，甲○○匯款後遲未經通知
    取回車輛，始知受騙，其後於95年1 月19日下午6 時30分許
    ，上開被竊汽車始為警於上開停放處所尋獲。嗣經警循線調
    查，並於95年4 月4 日提訊另案在監執行之乙○○，始查悉
    上情。
二、案經臺北縣政府警察局移送臺灣板橋地方法院檢察署檢察官
    偵查起訴。
    理  由
一、按除被告所犯為死刑、無期徒刑、最輕本刑為三年以上有期
    徒刑之罪或高等法院管轄第一審案件者外，於第一次審判期
    日前之準備程序進行中，被告先就被訴事實為有罪之陳述時
    ，審判長得告知被告簡式審判程序之旨，並聽取當事人、代
    理人、辯護人及輔佐人之意見後，裁定進行簡式審判程序，
    刑事訴訟法第273 條之1 第1 項定有明文。經核本件被告乙
    ○○所犯係死刑、無期徒刑、最輕本刑為三年以上有期徒刑
    以外之罪，其於準備程序中就被訴事實為有罪之陳述，經法
    官告知簡式審判程序之旨，並聽取公訴人、被告之意見後，
    本院爰依首揭規定，合議裁定由受命法官獨任進行簡式審判
    程序，合先敘明。
二、右揭犯罪事實，業據被告乙○○於警詢、偵查、本院審理時
    供認不諱，核與被害人甲○○於警詢指述被害情節相符，復
    有臺北縣政府警察局車輛、車牌失竊電腦輸入單、尋獲通報
    單、車輛車牌失竊作業- 查獲車輛認可資料、贓物認領保管
    單、被害人甲○○0000000000號行動電話通聯調閱查詢單、
    郵政國內匯款執據、上開楊俊男樹林郵局帳戶歷史交易清單
    等附卷足資佐證。是事證證明確，被告上揭犯行均堪認定，
    應予依法論科。
三、又本件被告行為後，民國94年1 月7 日修正、刪除之刑法第
    28條（將共同正犯條文「實施」一語，修正為「實行」，否
    認「陰謀共同正犯」、「預備共同正犯」）、第33條第5 款
    （修正提高罰金最低額為新臺幣一千元以上，以百元計算之
    ）、第51條（對於有期徒刑合併定應執行刑之上限提高至三
    十年）等規定，業於95年7 月1 日生效施行，是經依同法第
    2 條規定綜合比較新舊法結果，被告本件所犯之罪，依修正
    後之上開規定處斷，並無有利，自仍應適用其行為時之舊法
    即94年1 月7 日修正施行前之刑法上開規定處斷。從而，核
    被告上揭所為，分別係犯刑法第321 條第1 項第3 款之攜帶
    兇器竊盜罪、同法第339 條第1 項之詐欺取財罪。公訴意旨
    認被告乙○○與林德勝、劉佩珊、「阿文」等人聯絡車主匯
    款贖車之行為，係犯同法第346 條第1 項之恐嚇取財罪云云
    ，惟訊據被告供稱：當初伊等打電話給甲○○時，並沒有要
    把車子還給甲○○之意思，只是騙他匯款而已等語（見本院
    95年7 月19日準備程序筆錄2 頁），核諸被害人甲○○於警
    詢指稱：伊匯款後，歹徒又不告訴伊車在何處等語（見偵查
    卷15頁），足見被告與林德勝等人顯係以詐術誘騙被害人甲
    ○○匯款，核其所為應係構成上述之詐欺取財罪，而與刑法
    上之恐嚇取財要件未合，惟其起訴事實相同，爰逕予變更起
    訴法條論究。被告所為上開攜帶兇器竊盜罪、詐欺取財罪，
    分別與林德勝「、劉佩珊、「阿文」間，有犯意聯絡及行為
    分擔，為共同正犯。又其所犯上開二罪間，犯意各別，行為
    互殊，所犯罪名不同，應予分論併罰。公訴意旨原認其所犯
    上開竊盜與索款贖車等行為間，有方法結果之牽連關係云云
    ，惟核諸被告於偵查中供稱：伊等臨時起意竊得該車後，就
    直接將車開回新莊市○○路附近停放，後來因為被害人在車
    上留有名片，所以才決定打電話去恐嚇取財等語（見偵查卷
    38頁），可見被告與林德勝等人並非初始即決意竊車後並以
    該贓車遂行其向被害人索款贖車之目的，而是竊車後始另行
    起意，則其所犯二行為間，自無何方法結果之牽連關係可言
    ，而應分論併罰。爰審酌被告素行、各罪犯罪之動機、目的
    、方法、手段、對社會、被害人所生危害、所獲不法利益、
    共犯情節及其犯罪後坦承之態度等一切情狀，各量處如主文
    所示之刑，並定其應執行之刑，以資懲儆。
據上論斷，應依刑事訴訟法第273 條之1 第1 項、第299 條第1
項前段、第300 條，刑法第2 條第1 項前段、修正前之刑法第28
條、刑法第321 條第1 項第3 款、刑法第339 條第1 項、修正前
之刑法第51條第5 款，罰金罰鍰提高標準條例第1 條前段，判決
如主文。
本案經檢察官靳開聖到庭執行職務
中    華    民    國    95    年    7     月    31    日
                      刑事第六庭  法  官  彭  全  曄
以上正本證明與原本無異
如不服本判決應於送達後10日內向本院提出上訴狀
                                  書記官  梁  宜  庭
中    華    民    國    95    年    7     月    31    日
附錄本案論罪科刑法條全文：
中華民國刑法第321條
（加重竊盜罪）
犯竊盜罪而有左列情形之一者，處 6 月以上、 5 年以下有期徒
刑：
一  於夜間侵入住宅或有人居住之建築物、船艦或隱匿其內而犯
之者。
二  毀越門扇、牆垣或其他安全設備而犯之者。
三  攜帶兇器而犯之者。
四  結夥三人以上而犯之者。
五  乘火災、水災或其他災害之際而犯之者。
六  在車站或埠頭而犯之者。
前項之未遂犯罰之。
中華民國刑法第339條
（普通詐欺罪）
意圖為自己或第三人不法之所有，以詐術使人將本人或第三人之
物交付者，處5 年以下有期徒刑、拘役或科或併科1 千元以下罰
金。
以前項方法得財產上不法之利益或使第三人得之者，亦同。
前二項之未遂犯罰之。


司法院資訊處製作；財團法人民間司法改革基金會備份。
